【裁判字號】    97,審訴,5720
【裁判日期】    981127
【裁判案由】    懲治走私條例
【裁判全文】
臺灣高雄地方法院刑事判決            97年度審訴字第5720號
公  訴  人  臺灣高雄地方法院檢察署檢察官
被      告  庚○○
            乙○○
            辛○○
            己○○
            丙○○
            丁○○
            甲○○
            戊○○
            壬○○
共      同
選任辯護人  張志明律師
上列被告因懲治走私條例案件，經檢察官提起公訴（96年度偵字
第31043 號），本院以簡式審判程序審理，判決如下：
    主  文
庚○○犯如附表編號1 至7 、編號9 至11、編號13所示臺灣地區
與大陸地區人民關係條例第八十條第一項之未經許可航行至大陸
地區罪，共拾壹罪，各處有期徒刑貳月。其中附表編號1 至4 所
示臺灣地區與大陸地區人民關係條例第八十條第一項之未經許可
航行至大陸地區罪，均各減為有期徒刑壹月。又共同犯如附表編
號1 至13所示之走私罪，共拾罪，各處有期徒刑月。其中附
表編號1 至4 所示之走私罪，均各減為有期徒刑壹月又拾伍日。
應執行有期徒刑貳年貳月。
乙○○共同犯如附表編號13所示之走私罪，處有期徒刑貳月。
辛○○共同犯如附表編號1 至10所示之走私罪，共拾罪，各處有
期徒刑貳月。其中附表編號1 至4 所示之走私罪，均各減為有期
徒刑壹月。應執行有期徒刑壹年。
己○○共同犯如附表編號1 至2 、編號5 至13所示之走私罪，共
拾壹罪，各處有期徒刑貳月。其中附表編號1 至2 所示之走私罪
，均各減為有期徒刑壹月。應執行有期徒刑壹年貳月。
丙○○共同犯如附表編號1 至8 所示之走私罪，共捌罪，各處有
期徒刑貳月。其中附表編號1 至4 所示之走私罪，均各減為有期
徒刑壹月。應執行有期徒刑拾月，緩刑肆年。
丁○○共同犯如附表編號12至13所示之走私罪，共貳罪，各處有
期徒刑貳月。應執行有期徒刑月。
甲○○共同犯如附表編號12至13所示之走私罪，共貳罪，各處有
期徒刑貳月。應執行有期徒刑月。
戊○○共同犯如附表編號3 至4 所示之走私罪，共貳罪，各處有
期徒刑貳月。其中附表編號3 至4 所示之走私罪，均各減為有期
徒刑壹月。應執行有期徒刑貳月，緩刑貳年。
壬○○共同犯如附表編號6 至10所示之走私罪，共伍罪，各處有
期徒刑貳月。應執行有期徒刑捌月。
    事  實
一、庚○○、乙○○、辛○○、己○○、丙○○、丁○○、甲○○、戊○○、壬○○、子○○、癸○○、康銘德等12人（子
    ○○、癸○○、康銘德三人由本院另行通緝）均明知魚類係
    屬海關進口稅則第3 章所列之物品，依行政院於民國92年10
    月23日公告「管制物品項目及數額」丙項第5 款之規定，一
    次私運海關進口稅則第1 章至第8 章所列之物品之一項或數
    項，其總額由海關依緝獲時之完稅價格計算，超過新臺幣（
    下同）100,000 元或其總重量超過1,000 公斤者，為管制進
    口物品，竟基於私運管制物品進口逾公告數額之犯意聯絡，
    分別於附表所示「進出港時間」欄所示時間，分別擔任「金
    福億11號」（編號CT5-1301）漁船如附表「出港之船員及職
    稱」欄所示職務，於附表所示「進出港時間」欄所示之出港
    時間，由高雄港第二港口中和安檢所報關出港；又庚○○為
    「金福億11號」漁船之船長，明知「金福億11號」為中華民
    國船舶，非經主管機關許可，不得航行至大陸地區，竟仍基
    於違反臺灣地區與大陸地區人民關係條例之犯意，於附表編
    號1 至7 、編號9 至11、編號13所示期間內，駕駛「金福億
    11 號 」，未經許可航行至大陸地區領海內；又庚○○等12
    人於上開進出港期間，前往中國大陸廣東省、浙江省及菲律
    賓等處（詳如附表「走私漁獲來源地點」所示），向真實姓
    名、年籍不詳之成年人購買如附表「漁獲種類及數量」欄所
    示之漁獲，再共同將之搬運裝載於「金福億11號」船艙內，
    後於如附表「進出港時間」欄所示之進港時間，自高雄港中
    和安檢所報關入港，私運上開管制物品進入臺灣地區販售圖
    利。嗣為行政院海巡署南部地區巡防局第五岸巡總隊將如附
    表「漁獲種類及數量」欄所示之漁獲過磅稱重及拍照，並向
    行政院農業委員會漁業署請求協助諮詢判定後始悉上情。
二、案經行政院海巡署南部地區巡防局第五海岸巡總隊移送臺灣
    高雄地方法院檢察署檢察官偵查起訴。
    理  由
一、本件被告庚○○等所犯為死刑、無期徒刑、最輕本刑為3 年
    以上有期徒刑以外之罪，其於準備程序進行中，就被訴事實
    為有罪之陳述，經本院告知簡式審判程序之旨，並聽取當事
    人之意見後，合議庭認宜進行簡式審判程序，爰依刑事訴訟
    法第273 條之1 第1 項規定，裁定由受命法官獨任進行簡式
    審判程序，合先敘明。
二、上揭事實，業據被告庚○○等9 人於本院審理時坦承不諱，
    並有船筏進出港紀錄一覽表、行政院農業委員會漁業執照、
    農業委員會97年8 月12日漁二字第0971215598號函及檢附之
    漁船航程紀錄圖、南部地區巡防局第五海岸巡防總隊96年11
    月10日南五總字第0960015696號函附之漁獲淨重表及航程紀
    錄圖各1 份、緝獲漁船走私漁產品判定諮詢電話傳真9 份、
    漁船載運漁產品是否自行捕獲諮詢表10份及修改船筏進出港
    紀錄介面單、高雄市100 噸以上漁船進出港申請書各14紙在
    卷可佐。據此，足徵被告上開自白核與事實相符，自可採為
    認定事實之證據。綜上所述，被告庚○○等9 人共同走私，
    及被告庚○○未經許可，駕駛上開漁船航行至大陸地區之犯
    行，均臻明確，堪以認定。
三、論罪部分：
    (一)按臺灣地區與大陸地區人民關係條例第80條第1 項之未經
      許可航行至大陸地區罪，於船舶、航空器或其他運輸工具
      一經航行至大陸地區，犯罪即已成立，犯罪行為亦已終了
      （參最高法院88年度台上字第7229號判決意旨）。次按同
      條例第80條第1 項規定，違反該條例第28條第1 項規定之
      處罰對象係船舶、航空器或其他運輸工具所有人、營運人
      或船長、機長、其他運輸工具駕駛人。如未經許可以中華
      民國船舶航行至大陸地區者，即處罰該船舶之所有人、營
      運人及船長。經查，本案起訴書犯罪事實欄，就「金福億
      11號」進入中國大陸廣東省、浙江省沿海一事業已記載，
      僅係論罪欄中漏未引述相關法條，堪認被告庚○○擔任上
      開漁船之船長，非經許可，駕船進入中國大陸地區一情，
      係在起訴範圍，本院自得予以審酌，且經當庭告以被告庚○○另涉犯上開罪名，並由其辯護人為其辯護，已適足保
      障其防禦權（見本院卷二之98年11月4 日審判筆錄）。是
      核被告庚○○於附表編號1 至7 、編號9 至11、編號13所
      示駕駛「金福億11號」漁船，未經許可，進入大陸地區領
      海一情，係違反臺灣地區與大陸地區人民關係條例第28條
      ，應按同條例第80條第1 項規定處罰之未經許可航行至大
      陸地區罪。
    (二)又按「行政院依懲治走私條例第2 條第2 項專案指定管制
      物品及其數額之公告，其內容之變更，對於變更前走私行
      為之處罰，不能認為有刑法第2 條之適用」；「行政院於
      49年1 月21日將管制物品重行公告，乃是行政上適應當時
      情形所為事實上之變更，並非刑罰法律有所變更，自不得
      據為廢止刑罰之認定，無論公告內容之如何變更，其效力
      皆僅及於以後之行為，殊無溯及既往而使公告以前之走私
      行為受何影響之理，即無刑法第2 條第1 項之適用」；又
      「犯私運管制物品進口逾公告數額者，如於行為後裁判時
      ，該私運進口之物品，又經行政院依懲治走私條例第2 條
      第3 項（舊）重行公告，不列入管制物品之內，乃是行政
      上適應當時情形所為之事實上變更，並非刑罰法律有所變
      更，自不得據為廢止刑罰之認定而諭知免訴」，司法院大
      法官會議釋字第103 號解釋、最高法院49年臺上字第1093
      號及65年臺上字第2474號判例意旨可資參照。是依諸前開
      大法官會議解釋及最高法院判例意旨所示，行政院就懲治
      走私條例第2 條所定之管制物品及數額重行公告，乃屬事
      實之變更，而非刑罰法律有所變更，自不待言。從而，本
      件被告庚○○等9 人行為後，行政院雖於97年2 月27日，
      就懲治走私條例第2 條第3 項指定之管制物品及其數額之
      公告丙類第5 點管制物品之內容，由原定之「海關進口稅
      則第一章至第八章所列之物品及稻米、稻米粉、花生、茶
      葉、種子（球）」等物，修正為「原產地為大陸地區而未
      經主管機關公告准許輸入之海關進口稅則第一章至第八章
      所列之物品、稻米、稻米粉、花生、茶葉、種子（球）」
      ，然此既屬事實上之變更而非法律上之變更，則雖本件經
      查獲逾管制數額之漁獲，並無證據證明係「原產地為大陸
      地區而未經主管機關公告准許輸入之魚類」，亦無從依刑
      法第2 條之規定，而認原刑罰業已廢止而應諭知免訴之適
      用，合先敘明。
    (三)被告庚○○（附表編號1 至7 、編號9 至11、編號13）、
      乙○○（附表編號13）、辛○○（附表編號1 至7 、編號
      9 至10）、己○○（附表編號1 至2 、編號5 至7 、編號
      9 至11、編號13）、丙○○（附表編號1 至7 ）、丁○○
      （附表編號13）、甲○○（附表編號13）、戊○○（附表
      編號3 至4 ）、壬○○（附表編號6 至7 、編號9 至10）
      自大陸地區私運附表所示漁獲進入臺灣地區行為，均係犯
      懲治走私條例第12條、第2 條第1 項之走私罪，起訴書雖
      未論及懲治走私條第12條規定（自大陸地區私運物品進入
      臺灣地區，或自臺灣地區私運物品前往大陸地區者，以私
      運物品進口、出口論，適用本條例規定處斷），惟其起訴
      之基本事實同一，本院仍應予以審理，並變更起訴法條。
      至被告庚○○、己○○於附表編號8 、12所為，被告辛○○、丙○○、壬○○於附表編號8 所為，被告丁○○、甲○○於附表編號12至13所為，則均係犯懲治走私條例第2
      條第1 項走私罪。被告庚○○等人就附表編號1 至13所示
      犯行，分別與同案被告子○○、癸○○、康銘德，有犯意
      之聯絡與行為之分擔，應論以共同正犯（各航次之共犯詳
      如附表「出港之船員及職稱」欄所示）。
    (四)又被告等除被告乙○○僅參與附表編號13之走私行為外，
      其餘被告等所為上開多次走私行為，以及被告庚○○所犯
      未經許可航行至大陸地區罪及走私罪上開各罪間，應均予
      分論併罰。
四、科刑部分：
    (一)本院審酌被告庚○○為「金福億11號」漁船船長，未經申
      報許可，於出港後逕行航至大陸地區，危害臺灣地區之安
      全，並與其餘被告共同貪圖不法利益，以出海捕魚為掩護
      ，共同走私如附表所示數量頗鉅之漁獲，影響守法捕撈漁
      獲之漁民生計、漁獲交易市場、課稅公平；惟念其等以捕
      魚維生，應係因近年漁業資源衰竭，謀生不易始行犯之，
      又被告庚○○身為船長，居於走私之主導地位，且次數高
      達13次，而被告乙○○、辛○○、己○○、丙○○、丁○○、甲○○、戊○○、壬○○僅係船員，情節較為輕微，
      走私次數各詳如附表所示，及渠等犯罪之動機、目的、手
      段、智識程度、生活狀況等一切情狀，分別量處如主文所
      示之刑。
    (二)又被告庚○○所犯附表編號1 至4 之走私罪及未經許可航
      行至大陸地區罪，被告辛○○、丙○○所犯附表編號1 至
      4 所示之走私罪，被告己○○所犯附表編號1 至2 所示之
      走私罪，被告戊○○所犯附表編號3 至4 所示之走私罪，
      其等犯罪時間均係在96年4 月24日之前，合於中華民國96
      年罪犯減刑條例之規定，應依該條例第2 條第1 項第3 款
      、第7 條規定，減其宣告刑二分之一，被告庚○○等人（
      被告乙○○除外）並定應執行刑如主文所示。
    (三)再者，被告丙○○前因懲治走私條例案件，經法院判處有
      期徒刑2 年，於88年6 月10日判決確定，於89年10月7 日
      縮短刑期假釋付保護管束出監，保護管束期滿日為90年5
      月10日，假釋未經撤銷視為執行完畢，於5 年以內未曾受
      有期徒刑以上刑之宣告；被告戊○○（前因懲治走私條例
      案件，經臺灣高等法院高雄分院於88年1 月12日以87年度
      上訴字第1725號判決判處有期徒刑10年，緩刑3 年，於88
      年2 月6 日確定，緩刑期滿，緩刑宣告未經撤銷，其刑之
      宣告失其效力）前未曾受有期徒刑以上刑之宣告，此有臺
      灣高等法院被告前案紀錄表各1 份在卷可按，其等因一時
      失慮，偶罹刑典，信其經此偵、審程序後，應知所警惕而
      無再犯之虞，乃認其等所受宣告之刑，以暫不執行其刑為
      當，爰就被告丙○○、戊○○分別為緩刑4 年、2 年之諭
      知。
    (四)另被告乙○○（另犯走私罪，經本院98年度審訴字第347
      號判處有期徒刑2 月、2 月，均減刑為有期徒刑1 月，應
      執行有期徒刑2 月，於98年10月19日確定，及另犯走私罪
      ，刻由本院以98年度訴字第649 號審理中）、辛○○（另
      犯走私罪，經本院於98年9 月29日以98年度訴字第1035號
      判處有期徒刑3 月，尚未確定，及另犯走私罪，刻由本院
      以98年度訴字第649 號審理中）、己○○（另犯走私罪，
      經本院以92年度簡字第3545號判處有期徒刑1 年，緩刑5
      年，於93年3 月10日確定，其於緩刑期間再犯本案）、丁○○（另犯走私罪，經本院98年度審訴字第347 號判處有
      期徒刑2 月，於98年10月19日確定，又犯走私罪，經本院
      判處有期徒刑3 月，臺灣高等法院高雄分院於98年11月17
      日以98年度上訴字第1431號判決上訴駁回，尚未確定，及
      另犯走私罪等，刻由本院以98年度訴字第649 號、98年度
      訴字第888 號、臺灣高等法院高雄分院以98年度上訴字第
      889 號、第1161號、第1626號審理中）、甲○○（另犯走
      私罪，刻由本院以98年度訴字第4 號、98年度審訴字第36
      2 號、臺灣高等法院高雄分院98年度上訴字第1267號審理
      中）、壬○○（前犯傷害罪，經本院於97年11月17日判處
      有期徒刑3 月確定，於97年12月24日易科罰金執行完畢，
      另犯走私罪，經本院於98年9 月29日以98年度訴字第1035
      號判處有期徒刑3 月，尚未確定，及另犯走私罪，刻由本
      院以98年度訴字第649 號審理中），均或因涉犯走私罪、
      傷害罪經判處徒刑，或於緩刑期間再犯本案，或另犯懲治
      走私條例案件，刻由法院審理中，依法不得或不宜宣告緩
      刑，附此敘明。
    (五)至於附表「漁獲種類及數量」欄所示漁獲，均未扣案，且
      無證據證明為被告等人所有，爰均不為沒收之諭知。
據上論結，應依刑事訴訟法第273 條之1 第1 項、第299 條第1
項前段、第300 條，懲治走私條例第2 條第1 項、第12條、第11
條，臺灣地區與大陸地區人民關係條例第28條、第80條第1 項，
刑法第11條前段、第28條、第51條第5 款、第74條第1 項第1 款
、第2 款，中華民國96年罪犯減刑條例第2 條第1 項第3 款、第
7 條、第10條第1 項，判決如主文。
本案經檢察官黃齡慧到庭執行職務。
中    華    民    國    98    年    11    月    27    日
                  刑事第十庭  法  官  楊佩蓉
以上正本證明與原本無異。
如不服本判決應於收受判決後10日內向本院提出上訴書狀，並應
敘述具體理由。其未敘述上訴理由者，應於上訴期間屆滿後20日
內向本院補提理由書(均須按他造當事人之人數附繕本)「切勿逕
送上級法院」。
中    華    民    國    98    年    11    月    27    日
                              書記官  許珈綺
附錄本案判決論罪科刑法條：
懲治走私條例第2 條
私運管制物品進口、出口逾公告數額者，處7 年以下有期徒刑，
得併科新臺幣3 百萬元以下罰金。
前項之未遂犯罰之。
第1 項所稱管制物品及其數額，由行政院公告之。
臺灣地區與大陸地區人民關係條例第80條第1 項
中華民國船舶、航空器或其他運輸工具所有人、營運人或船長、
機長、其他運輸工具駕駛人違反第28條規定或違反第28條之1 第
1 項規定或臺灣地區人民違反第28條之1 第2 項規定者，處3 年
以下有期徒刑、拘役或科或併科新臺幣1 百萬元以上1 千5 百萬
元以下罰金。但行為係出於中華民國船舶、航空器或其他運輸工
具之船長或機長或駕駛人自行決定者，處罰船長或機長或駕駛人
。
 附表
┌──┬────────┬───────┬────────┬────────┐
│編號│出港之船員及職稱│進出港時間    │漁獲種類及數量  │走私漁獲來源地點│
│    │                │              │                │                │
├──┼────────┼───────┼────────┼────────┤
│ 1  │庚○○（船長）  │出港時間:     │巴朗魚約13噸    │中國大陸廣東省  │
│    │丙○○（船員）  │95年12月22日  │剝皮魚約5噸     │                │
│    │己○○（船員）  │10時20分      │海鰻約8噸       │                │
│    │辛○○（船員）  │進港時間:     │日月貝約3噸     │                │
│    │                │96年1 月7 日  │蝦仁約3噸       │                │
│    │                │23時30分      │螃蟹腳約3噸     │                │
│    │                │              │（合計約35噸，乘│                │
│    │                │              │上實物冰重比0.8 │                │
│    │                │              │至0.9總淨重約30.│                │
│    │                │              │6噸）           │                │
├──┼────────┼───────┼────────┼────────┤
│ 2  │庚○○（船長）  │出港時間:     │小卷約5.5噸     │中國大陸廣東省  │
│    │丙○○（船員）  │96年1 月16日  │市仔約1噸       │                │
│    │己○○（船員）  │11時          │劍蝦約2噸       │                │
│    │辛○○（船員）  │進港時間:     │蝦仁約1噸       │                │
│    │                │96年1 月28日  │三目蟹約2噸     │                │
│    │                │0時10分       │市仔腳約1噸     │                │
│    │                │              │剝皮魚約5噸     │                │
│    │                │              │（合計約17.5噸，│                │
│    │                │              │乘上實物冰重比0.│                │
│    │                │              │8至0.9總淨重約15│                │
│    │                │              │.05噸）         │                │
├──┼────────┼───────┼────────┼────────┤
│ 3  │庚○○（船長）  │出港時間:     │沙溜約85噸      │中國大陸廣東省  │
│    │丙○○（船員）  │96年3 月19日  │花蝦仁約3噸     │                │
│    │戊○○（船員）  │12時20分      │海鰻魚約20.03噸 │                │
│    │辛○○（船員）  │進港時間:     │蟹腳肉約3噸     │                │
│    │                │96年4月4日    │花蝦約5.4噸     │                │
│    │                │2 時20分      │小管約3噸       │                │
│    │                │              │花枝約11.08噸   │                │
│    │                │              │（合計約130.51噸│                │
│    │                │              │，乘上實物冰重比│                │
│    │                │              │0.8至0.9總淨重約│                │
│    │                │              │116.319噸）     │                │
├──┼────────┼───────┼────────┼────────┤
│ 4  │庚○○（船長）  │出港時間:     │白口魚約5噸（1箱│中國大陸浙江省  │
│    │丙○○（船員）  │96年4 月5 日  │約8公斤）       │                │
│    │戊○○（船員）  │14時40分      │蟹身約1.6噸（1箱│                │
│    │辛○○（船員）  │進港時間:     │約8公斤）       │                │
│    │                │96年4 月18日  │馬加魚約5噸（1箱│                │
│    │                │0 時30分      │約8公斤）       │                │
│    │                │              │日月貝約0.005噸 │                │
│    │                │              │（1箱約5公斤）  │                │
│    │                │              │小蝦約0.01噸（1 │                │
│    │                │              │箱約10公斤）    │                │
│    │                │              │南鯧18噸（1箱約8│                │
│    │                │              │公斤）          │                │
│    │                │              │小卷0.1噸（1箱約│                │
│    │                │              │5公斤）         │                │
│    │                │              │蟹腳0.4噸（1箱約│                │
│    │                │              │5公斤）         │                │
│    │                │              │（合計約30.115噸│                │
│    │                │              │，均為紙箱外套麻│                │
│    │                │              │袋包裝）        │                │
├──┼────────┼───────┼────────┼────────┤
│ 5  │庚○○（船長）  │出港時間:     │白帶魚約15噸    │中國大陸廣東省  │
│    │丙○○（船員）  │96年4 月18日  │蝦仁約0.1噸     │                │
│    │己○○（船員）  │17時10分      │花枝約10噸      │                │
│    │辛○○（船員）  │進港時間:     │小卷約5噸       │                │
│    │                │96年4 月28日  │鰻魚約5噸       │                │
│    │                │22時40分      │（合計約35.1噸）│                │
├──┼────────┼───────┼────────┼────────┤
│ 6  │庚○○（船長）  │出港時間:     │白帶魚約15噸    │中國大陸廣東省  │
│    │丙○○（船員）  │96年5 月4 日  │白口約1噸       │                │
│    │己○○（船員）  │15時50分      │黑鯧約3噸       │                │
│    │辛○○（船員）  │進港時間:     │小卷約4噸       │                │
│    │壬○○（船員）  │96年5 月14日  │沙溜約5噸       │                │
│    │                │20時10分      │（合計約28噸，乘│                │
│    │                │              │上實物冰重比0.8 │                │
│    │                │              │至0.9總淨重約25.│                │
│    │                │              │2 噸）          │                │
├──┼────────┼───────┼────────┼────────┤
│ 7  │庚○○（船長）  │出港時間:     │咬狗魚約0.5噸   │中國大陸廣東省  │
│    │丙○○（船員）  │96年5 月15日  │白帶魚約12噸    │                │
│    │己○○（船員）  │17時10分      │黑鯧約3噸       │                │
│    │辛○○（船員）  │進港時間:     │小卷約4噸       │                │
│    │壬○○（船員）  │96年5 月25日  │沙溜約5噸       │                │
│    │                │19時20分      │（合計約27.5噸，│                │
│    │                │              │乘上實物冰重比0.│                │
│    │                │              │8至0.9總淨重約22│                │
│    │                │              │.05噸）         │                │
├──┼────────┼───────┼────────┼────────┤
│ 8  │庚○○（船長）  │出港時間:     │小卷約3噸       │菲律賓海域      │
│    │丙○○（船員）  │96年5 月29日  │花枝約7噸       │                │
│    │己○○（船員）  │15時40分      │沙溜約15噸      │                │
│    │辛○○（船員）  │進港時間:     │市仔約3噸       │                │
│    │壬○○（船員）  │96年6 月10日  │（合計約28噸，乘│                │
│    │                │5 時30分      │上實物冰重比0.8 │                │
│    │                │              │至0.9總淨重約24.│                │
│    │                │              │9噸）           │                │
├──┼────────┼───────┼────────┼────────┤
│ 9  │庚○○（船長）  │出港時間:     │白帶魚約15噸    │中國大陸廣東省  │
│    │子○○（船員）  │96年6 月12日  │小卷約1噸       │                │
│    │己○○（船員）  │11時50分      │雜魚約5噸       │                │
│    │辛○○（船員）  │進港時間:     │花蝦約0.5噸     │                │
│    │壬○○（船員）  │96年6 月23日  │沙溜約9噸       │                │
│    │                │22時10分      │（合計約30.5噸，│                │
│    │                │              │乘上實物冰重比0.│                │
│    │                │              │8至0.9總淨重約27│                │
│    │                │              │.45噸）         │                │
│    │                │              │                │                │
├──┼────────┼───────┼────────┼────────┤
│ 10 │庚○○（船長）  │出港時間:     │小卷約1噸       │中國大陸廣東省  │
│    │子○○（船員）  │96年6 月26日  │白帶魚約1噸     │                │
│    │己○○（船員）  │12時30分      │花蝦約0.1噸     │                │
│    │辛○○（船員）  │進港時間:     │花枝約0.1噸     │                │
│    │壬○○（船員）  │96年7 月8 日  │沙溜約15噸      │                │
│    │                │20時0分       │花九母約10噸    │                │
│    │                │              │（合計約27.2噸）│                │
│    │                │              │                │                │
├──┼────────┼───────┼────────┼────────┤
│ 11 │庚○○（船長）  │出港時間:     │沙溜約19噸      │中國大陸廣東省  │
│    │子○○（船員）  │96年7 月10日  │小卷約6噸       │                │
│    │己○○（船員）  │15時10分      │沙腸魚約1噸     │                │
│    │癸○○（船員）  │進港時間:     │紅新娘約0.1噸   │                │
│    │康銘德（船員）  │96年7 月20日  │花蝦約0.1噸     │                │
│    │                │19時50分      │花枝約1噸       │                │
│    │                │              │（合計約27.2噸）│                │
├──┼────────┼───────┼────────┼────────┤
│ 12 │庚○○（船長）  │出港時間:     │沙溜約10噸      │菲律賓海域      │
│    │甲○○（船員）  │96年7 月28日  │軟絲約3噸       │                │
│    │己○○（船員）  │17時10分      │肉魚約1.5噸     │                │
│    │丁○○（船員）  │進港時間:     │紅新娘約1噸     │                │
│    │康銘德（船員）  │96年8 月10日  │角蝦約1噸       │                │
│    │                │11時20分      │花枝約6噸       │                │
│    │                │              │白口約2.5噸     │                │
│    │                │              │（合計約25噸，乘│                │
│    │                │              │上實物冰重比0.8 │                │
│    │                │              │至0.9總淨重約22.│                │
│    │                │              │4噸）           │                │
├──┼────────┼───────┼────────┼────────┤
│ 13 │庚○○（船長）  │出港時間:     │小卷約2噸       │中國大陸廣東省  │
│    │甲○○（船員）  │96年7 月28日  │九母約15噸      │                │
│    │己○○（船員）  │17時10分      │花蝦仁約0.1噸   │                │
│    │丁○○（船員）  │進港時間:     │花枝約1噸       │                │
│    │乙○○（船員）  │96年8 月10日  │白帶魚約5噸     │                │
│    │                │11時20分      │鰻魚約1噸       │                │
│    │                │              │白口約1噸       │                │
│    │                │              │（合計約25.1噸，│                │
│    │                │              │乘上實物冰重比0.│                │
│    │                │              │8至0.9總淨重約22│                │
│    │                │              │.48噸）         │                │
└──┴────────┴───────┴────────┴────────┘


司法院資訊處製作；財團法人民間司法改革基金會備份。
